臺灣臺北地方法院刑事裁定　　　　　　100年度聲判字第301號
聲　請　人　A1　　　　 年籍.
選任辯護人　梁燕妮律師
被　　　告　林天津
上列聲請人因告訴被告妨害性自主等案件，不服臺灣高等法院檢
察署檢察長中華民國100年10月26日100年度上聲議字第7662號駁
回聲請再議之處分（原不起訴處分案號：臺灣臺北地方法院檢察
署100年度偵字第20418號），聲請交付審判，本院裁定如下：
    主  文
聲請駁回。
    理  由
一、聲請人即告訴人聲請交付審判意旨詳附件所示。
二、按告訴人不服上級法院檢察署檢察長或檢察總長認再議為無
    理由而駁回之處分者，得於接受處分書後十日內委任律師提
    出理由狀，向該管第一審法院聲請交付審判，刑事訴訟法第
    258條之1第1項定有明文。經查：聲請人以被告涉犯妨害性
    自主罪嫌，向臺灣臺北地方法院檢察署檢察官提出告訴，經
    該署檢察官以臺灣臺北地方法院檢察署100年度偵字第20418
    號為不起訴處分，經聲請人聲請再議，而臺灣高等法院檢察
    署檢察長認再議無理由，以100年度上聲議字第7662號處分
    書駁回再議聲請，聲請人於100年11月7日收受處分書，並於
    同年月15日委任律師提出理由狀向本院聲請交付審判各情，
    業經本院調取偵查卷宗核閱屬實，復有聲請人所提蓋有本院
    收狀日期戳章之聲請交付審判狀、委任狀附卷為憑，是聲請
    程序核屬適法，先予敘明。
三、按刑事訴訟法第258條之1增訂「聲請法院交付審判制度」，
    其目的係對檢察官起訴裁量之制衡，而於檢察機關內部監督
    機制外，另設檢察機關以外監督機制，由法院保有最終審查
    權，以提供告訴人救濟途徑，刑事訴訟法第258條之1立法理
    由闡釋甚詳。又我國刑事訴訟制度採控訴原則，法院非經檢
    察官提起公訴或自訴人提出自訴，本無從對任何事實進行審
    理，故法院受理交付審判聲請案件，並不得就聲請人新提出
    之證據再為調查或蒐集偵查卷宗以外之證據，否則即有回復
    糾問制度之虞，是交付審判制度固賦予法院於告訴人交付審
    判聲請裁定准否前，依同法第258條之3第3項規定得為「必
    要之調查」，然法院於審查交付審判聲請有無理由時，應僅
    以審酌告訴人所指摘不利被告之事證是否未經檢察機關詳為
    調查或斟酌，或不起訴處分書有無違背經驗法則、論理法則
    及證據法則為限，方符控訴制度及交付審判制度立法意旨。
四、按告訴乃論之罪，其告訴應自得為告訴之人知悉犯人之時起
    ，於6個月內為之，刑事訴訟法第237條第1項定有明文。而
    刑法第315條之1第2款妨害秘密罪，依同法第319條規定須告
    訴乃論。經查：聲請人陳稱：當時伊是98年9月9日下午4時
    許知道被告偷拍伊的裸照，因為伊看到那個背景就是被告的
    家，而且他自己也有承認，伊在98年9月10日並沒向警察表
    示要對被告提出告訴，當時伊沒想到要求警方訴請偵辦的事
    等語（臺灣臺北地方法院檢察署100年度發查字第2796號卷
    第13、16-17頁、同署同年度偵字第20418號卷第8頁），核
    與卷附警員職務報告載述：詢問其（按：指聲請人）是否要
    報案提告訴，她稱已有女兒不想把事鬧大，只要聯絡該男子
    到所…該女子在所即表明不要提告訴等語相符，堪證聲請人
    於98年9月9日已知悉遭被告拍裸照一事，且聲請人於98年9
    月10日至派出所時，並未向被告提出妨害秘密告訴，而聲請
    人之告訴，依法應於98年9月9日起算6個月內為之。惟聲請
    人係遲至100年8月8日，方具狀向臺灣臺北地方法院檢察署
    對被告提出告訴，有刑事告訴狀存卷可徵，其告訴已逾6個
    月，而為不合法，是聲請人陳稱：告訴未逾6個月云云，委
    無可取。
五、依卷附聲請人告訴狀載述：被告於98年3月某日，在被告位
    於臺北市中山區○○○路286號12樓之7住處，趁聲請人用餐
    後，陷入昏暈之際，對其偷拍裸照並強制猥褻等語（臺灣臺
    北地方法院檢察署100年度他字第7934號卷第1-3頁），其指
    訴強制猥褻與偷拍裸照為同一日，且己遭強制猥褻時，係暈
    厥不省人事云云，惟聲請人於偵查中結證：被告當時叫伊去
    他家幫他按摩，係於98年3月初在被告家中遭被告強制猥褻
    ，被告硬把伊推在按摩床上，伊有用手抓他身體，且有表示
    抗拒，伊還有抓傷他，強制猥褻與遭拍裸照並非同一天（同
    署100年度偵字第20418號卷第8-9頁），其又指訴強制猥褻
    與偷拍裸照非同一日，且己遭強制猥褻時，係意識清楚云云
    ，足認聲請人就被告犯罪時間、犯罪情節之指述竟有前後互
    相矛盾之重大瑕疵，自難單憑聲請人瑕疵之單一指述，遽謂
    被告有強制猥褻犯行。
六、綜上，原不起訴處分及駁回再議聲請處分書認聲請人對被告
    妨害秘密罪之告訴已逾6個月，就強制猥褻罪部分，犯罪嫌
    疑不足，核與卷內事證相符，本院認原檢察官、臺灣高等法
    院檢察署檢察長依序予以不起訴處分、駁回再議聲請，並無
    違誤，聲請人聲請交付審判，為無理由，應予駁回。
據上論斷，應依刑事訴訟法第258條之3第2項前段規定，裁定如
主文。
中    華    民    國   100    年    12    月    27    日
                 刑事第4庭審判長法  官  吳冠霆
                                法  官  李殷君
                                法  官  陳琪媛
以上正本證明與原本無異
不得抗告
                               書記官  蔡文揚
中    華    民    國   100    年    12    月    27    日